【裁判字號】    90,上易,1097
【裁判日期】    900629
【裁判案由】    違反毒品危害防制條例
【裁判全文】
臺灣高等法院高雄分院刑事判決          九十年度上易字第一九七號
    上  訴  人  台灣高雄地方法院檢察署檢察官
    被      告  乙○○
右上訴人因被告違反毒品危害防制條例案件，不服臺灣高雄地方法院八十九年度易字
第五０七六號中華民國九十年四月二十六日第一審判決（起訴案號：臺灣高雄地方法
院檢察署八十九年度毒偵字第六０五三號；併辦案號：同署九十年度毒偵字第二一八
五號），提起上訴，本院判決如左：
      主      文
原判決撤銷。
乙○○連續施用第二級毒品，累犯，處有期徒刑捌月。
含安非他命殘渣之吸食器壹組、塑膠袋壹只、自製鏟子壹只，均沒收銷燬。
      事      實
一、乙○○前於民國八十五年間因施用毒品案件，經本院以八十七年度上訴字第一０
    三五號裁定送觀察、勒戒後，認無繼續施用毒品之傾向，由本院於八十八年三月
    十一日判決免刑確定，復因施用安非他命案件，經台灣高雄地方法院以八十八年
    度毒聲字七九四八號裁定令入戒治處所施以強制戒治，並由台灣高雄地方法院檢
    察署檢察官以八十八年度毒偵字第一四二○號提起甲訴，經台灣高雄地方法院於
    八十八年十一月三十日以八十八年度易字第四八四一號判處有期徒刑四月確定，
    於八十九年十一月八日執行完畢。嗣經法院裁定停止強制戒治付保護管束，詎其
    仍不知悔改，復於八十九年八月三十一日，在其高雄縣鳳山市○○路○段一四一
    巷十九號住處，施用第二級毒品安非他命一次。嗣於八十九年八月三十一日二十
    一時三十分許，在上開地點為警查獲。並扣得均殘留安非他命殘渣之吸食器一組
    、塑膠袋一只、自製鏟子一只。乙○○基於同一施用第二級毒品之概括犯意，於
    九十年四月十八日下午八時三十分許回溯二十四小時內某時，在其上開住處，施
    用第二級毒品安非他命一次，嗣於九十年四月十八日下午八時三十分許，在高雄
    市○○區○○路與苓雅路口為警查獲。
二、案經高雄縣警察局鳳山分局報請台灣高雄地方法院檢察署檢察官偵查起訴及移送
    併辦。
    理  由
一、上開事實業據被告乙○○於審理中坦承不諱，且被告二次為警查獲時所採之尿液
    經送驗後均呈甲基安非他命陽性反應，有高雄縣政府衛生局八九煙檢字第二四七
    二號、高雄市政府衛生局九十年四月二十七日高衛試煙字第九－六一號煙毒尿液
    檢驗成績書各一紙附卷可稽，且被告曾施用毒品案件，先經送觀察、勒戒為免刑
    判決確定後，又經送觀察、勒戒、強制戒治，並經起訴後由法院判處有期徒刑四
    月確定等情，有其台灣高雄地方法院檢察署刑案資料查註紀錄表、台灣高等法院
    被告全國前案紀錄表及台灣高雄地方法院被告院內索引卡紀錄表各一份，及台灣
    高雄地方法院八十八年度易字第四八四一號判決書影本一份在卷可查，罪證明確
    ，被告犯行堪以認定。
二、查安非他命係毒品危害防制條例第二條第二項所稱之第二級毒品，不得持有、施
    用，被告竟持之以施用，核其所為，係犯毒品危害防制條例第十條第二項之施用
    第二級毒品罪。又其持有安非他命，本應以持有論，惟其持有後，進而施用，其
    持有行為應被其施用之行為所吸收，不另論罪。被告二次施用第二級毒品，迭次
    為之，手法相同，所犯係同一罪名之罪，顯係基於概括之犯意，應依連續犯規定
    論以一罪。檢察官移送併辦部分與起訴部分有連續犯裁判上一罪關係，為起訴效
    力所及，法院自應併予審理。被告於八十八年間因施用第二級毒品案件，經法院
    判處有期徒刑四月，於八十九年十一月八日執行完畢，有台灣高雄地方法院檢察
    署刑案資料查註紀錄表可按，其於執行完畢後之九十年四月十八日再犯本罪，應
    依累犯規定加重其刑。
三、原審予以論罪科刑，固非無見；惟查，原判決就併辦部分未及審究，且漏未適用
    累犯規定加重其刑，俱有未合；檢察官上訴意旨執此指摘原判決不當，為有理由
    ，應予撤銷改判。審酌被告曾因施用毒品經觀察勒戒及強制戒治、量處徒刑等，
    有上開前科資料在卷可查，竟仍再施用安非他命，顯見意志甚為不堅，惟念其犯
    罪係戕害自身，尚未害及他人，所犯情節非重，且犯後坦承犯行，態度尚佳等一
    切情狀，量處如主文所示之刑。扣案之吸食器一組、塑膠袋一個、鏟子一支，經
    法院送請檢驗結果，均有安非他命之陽性反應，有高雄醫學大學附設中和紀念醫
    院九００二─一三一、九００二─一三二、九００二─一三三號檢驗報告三紙附
    卷可查，其上所殘留之第二級毒品安非他命已無從分析剝離，應一體視同為毒品
    ，依毒品危害防制條例第十八條第一項前段規定，併予宣告沒收銷燬之。
據上論結，應依刑事訴訟法第三百六十九條第一項前段、第三百六十四條、第二百九
十九條第一項前段、毒品危害防制條例第十條第二項、第十八條第一項前段、刑法第
十一條、第五十六條、第四十七條，判決如主文。
本案經檢察官郭振昌到庭執行職務。
中    華    民    國      九十      年       六       月      二十九    日
                              臺灣高等法院高雄分院刑事第二庭
                                  審判長法官  曾永宗
                                        法官  鄭月霞
                                        法官  邱永貴
右正本證明與原本無異。
不得上訴。
                                      書記官  張寶花
中    華    民    國      九十      年       七       月        三      日
附錄：本判決論罪科刑法條：
毒品危害防制條例第十條第二項
施用第二級毒品者，處三年以下有期徒刑。
                                                                      Ａ


司法院資訊處製作；財團法人民間司法改革基金會備份。
